【裁判字號】    97,訴,491
【裁判日期】    970512
【裁判案由】    違反毒品危害防制條例
【裁判全文】
臺灣屏東地方法院刑事判決               97年度訴字第491號
公  訴  人  臺灣屏東地方法院檢察署檢察官
被      告  甲○○
                    （另案於臺灣屏東監獄竹田分監執行中）
上列被告因毒品危害防制條例案件，經檢察官提起公訴（97年度
毒偵字第407 號），被告於準備程序進行中就被訴事實為有罪之
陳述，本院合議庭裁定由受命法官獨任進行簡式審判程序，判決
如下：
    主  文
甲○○施用第一級毒品，累犯，處有期徒刑壹年貳月；又施用第
二級毒品，累犯，處有期徒刑捌月，應執行有期徒刑壹年陸月。
    事  實
一、甲○○曾因施用毒品案件，於民國92年8 月8 日經國防部南
    部地方軍事法院裁定令入勒戒處所觀察、勒戒，於同年月22
    日執行完畢釋放。又曾犯侵占（2 次）、偽造文書、贓物、
    毒品危害防制條例（2 次）、竊盜（5 次）及搶奪罪，其中
    所犯贓物罪，於94年6 月13日經本院判處有期徒刑4 月，如
    易科罰金以銀元300 元折算1 日確定，第1 次所犯毒品危害
    防制條例之罪，於94年11月17日經本院判處有期徒刑1 年2
    月確定，第1 次所犯竊盜罪，於94年9 月26日經本院判處有
    期徒刑5 月，如易科罰金以銀元300 元折算1 日確定，所犯
    搶奪罪，於95年4 月18日經本院判處有期徒刑1 年2 月確定
    ，第2 次所犯毒品危害防制條例之罪，於95年2 月10日經本
    院判處有期徒刑5 月，如易科罰金以銀元300 元折算1 日確
    定，後四者並經裁定定其應執行之刑為有期徒刑2 年10月（
    嗣經96年減刑定其應執行之刑為有期徒刑1 年5 月），與前
    述贓物罪所處有期徒刑4 月接續執行，甫於96年7 月16日執
    行完畢。詎仍不知悔改，復於前述觀察、勒戒執行完畢釋放
    後5 年內，基於施用第一級毒品海洛因之犯意，於96年10月
    29日中午12時10分許，在屏東縣潮州鎮泗林里通潮二巷5之7
    號住處，以注射之方式，施用海洛因1 次；隨後並另基於施
    用第二級毒品甲基安非他命之犯意，以將甲基安非他命置於
    玻璃球內加熱氣化後吸食之方式，施用甲基安非他命1 次。
    嗣於96年10月31日凌晨3 時許，因涉嫌搶奪案件，在屏東縣
    南州鄉○○村○○路6 號永勝加油站前，為警查獲，經徵得
    其同意採尿送驗，結果呈嗎啡及甲基安非他命陽性反應，始
    查悉上情。
二、案經屏東縣警察局東港分局報請臺灣屏東地方法院檢察署檢
    察官偵查起訴。
    理  由
一、本件被告甲○○所犯係死刑、無期徒刑或最輕本刑為3 年以
    上有期徒刑以外之罪，且非高等法院管轄第一審之案件，被
    告於準備程序進行中就被訴事實為有罪之陳述，經告知簡式
    審判程序之旨，並聽取公訴人及被告之意見後，本院合議庭
    認為適宜，依刑事訴訟法第273 條之1 第1 項規定，裁定本
    件由受命法官獨任進行簡式審判程序，合先敘明。
二、前揭施用海洛因及甲基安非他命之事實，業據被告於警詢及
    本院審理時坦承不諱，且被告經警採尿送驗，結果呈嗎啡及
    甲基安非他命陽性反應，有正修科技大學超微量研究科技中
    心檢驗報告1 紙附卷可稽，事證明確，被告犯行洵堪認定。
    又被告曾因施用毒品案件，於92年8 月8 日經國防部南部地
    方軍事法院裁定令入勒戒處所觀察、勒戒，甫於同年月22日
    執行完畢釋放，有臺灣高等法院被告前案紀錄表在卷可憑，
    被告於觀察、勒戒執行完畢釋放後5 年內，再施用海洛因及
    甲基安非他命，而犯毒品危害防制條例第10條第1 項、第2
    項之罪，依同條例第23條第2 項規定，應依法論科。
三、按海洛因、甲基安非他命係屬毒品危害防制條例第2 條第2
    項第1 款、第2 款所定之第一級毒品及第二級毒品，不得非
    法持有或施用，被告施用海洛因，係犯同條例第10條第1 項
    之施用第一級毒品罪；又施用甲基安非他命，係犯同條例第
    10條第2 項之施用第二級毒品罪。被告於施用前持有海洛因
    及甲基安非他命之低度行為，應分別為其施用海洛因及甲基
    安非他命之高度行為所吸收，均不另論罪。被告曾犯侵占（
    2 次）、偽造文書、贓物、毒品危害防制條例（2 次）、竊
    盜（5 次）及搶奪罪，其中所犯贓物罪，於94年6 月13日經
    本院判處有期徒刑4 月，如易科罰金以銀元300 元折算1 日
    確定，第1 次所犯毒品危害防制條例之罪，於於94年11月17
    日經本院判處有期徒刑1 年2 月確定，第1 次所犯竊盜罪，
    於94年9 月26日經本院判處有期徒刑5 月，如易科罰金以銀
    元300 元折算1 日確定，所犯搶奪罪，於95年4 月18日經本
    院判處有期徒刑1 年2 月確定，第2 次所犯毒品危害防制條
    例之罪，於95年2 月10日經本院判處有期徒刑5 月，如易科
    罰金以銀元300 元折算1 日確定，後四者並經裁定定其應執
    行之刑為有期徒刑2 年10月（嗣經96年減刑並定其應執行之
    刑為有期徒刑1 年5 月），與前述贓物罪所處有期徒刑4 月
    接續執行，甫於96年7 月16日執行完畢，有臺灣高等法院被
    告前案紀錄表在卷可憑，被告受徒刑之執行完畢後，5 年以
    內故意再犯上開有期徒刑以上二罪，均為累犯，俱應依法加
    重其刑。被告所犯上開二罪，犯意各別，行為互異，應予分
    論併罰。爰審酌被告於觀察、勒戒執行完畢釋放後，仍一再
    施用毒品，顯見未有戒絕之決心，且另有侵占、偽造文書、
    贓物、竊盜及搶奪等前科，素行欠佳，暨其於犯罪後坦承犯
    行，態度尚稱良好等一切情狀，分別量處如主文所示之刑，
    並定其應執行之刑，以示懲儆。
據上論斷，應依刑事訴訟法第273 條之1 第1 項、第299 條第1
項前段，毒品危害防制條例第10條第1 項、第2 項，刑法第11條
前段、第47條第1 項、第51條第5 款，判決如主文。
本案經檢察官陳俊宏到庭執行職務。
中    華    民    國    97    年    5     月    12    日
                  刑事第三庭    法  官  春生
以上正本證明與原本無異。
如不服本判決應於收受本判決送達10十日內向本院提出上訴書狀
，其未敘述上訴理由者，並得於提起上訴後10日內向本院補提理
由書狀（均須按他造當事人之人數附繕本）「切勿逕送上級法院
」。
中    華    民    國    97    年    5     月    12    日
                                書記官  唐淑嫻
附錄本判決論罪科刑法條：
毒品危害防制條例第10條：
施用第一級毒品者，處6 月以上5 年以下有期徒刑。
施用第二級毒品者，處3 年以下有期徒刑。


司法院資訊處製作；財團法人民間司法改革基金會備份。
